【裁判字號】    88,易,2801
【裁判日期】    890225
【裁判案由】    違反動產擔保交易法
【裁判全文】
~W2Z2;臺灣臺南地方法院刑事判決~W1Z1;            八十八年度易字第二八一號
    公  訴  人  臺灣台南地方法院檢察署檢察官
    被      告  甲○○
右列被告因違反動產擔保交易法案件，，經檢察官聲請簡易判決處刑（八十八年度偵
字第一○○七九號），本院台南簡易庭認不宜以簡易判決處刑為之，移由本院改依通
常程序審理，本院判決如左：
    主  文
甲○○動產擔保交易之債務人，意圖不法之利益，將標的物遷移，致生損害於債權人
，處拘役伍拾日，如易科罰金，以參佰元折算壹日。緩刑參年。
    事  實
一、甲○○於民國八十八年一月十九日，以其所有車號Ｄ五～四四九六號之自小客車
    一輛，設定動產擔保抵押予美商花旗銀行股份有限公司（下稱花旗銀行），向該
    銀行借款新台幣（下同）五十萬元，並依動產擔保交易法所規定向台南監理站辦
    理登記在案，雙方約定自八十八八年二月十九日起以每月為期分四十八期攤還本
    息，每期應繳納一萬四千九百一十五元。詎動產擔保交易之債務人甲○○，僅繳
    交三期分期款，自八十八年五月十九日起即拒不繳交分期款，並於此時間起意圖
    不法之利益，將上開車輛遷移，且人車下落不明，致生損害於動產擔保交易債權
    人花旗銀行。
二、案經花旗銀行訴請臺灣台南地方法院檢察署檢察官偵查起訴。
    理  由
一、訊業被告甲○○否認右揭違反動產擔保交易法之犯行，辯稱：系爭車輛因車禍停
    在路邊約三天，就被偷走了，伊沒有遷移該車云云。惟查：右揭事實，業據告訴
    人花旗銀行職員王中昱於偵查中及本院審理時到庭指稱：到被告住處查訪已不見
    該車，被告亦未續繳分期款等情綦詳。參以苟該車係被偷走，何以被告未去警局
    報失竊？未知會告訴人被竊情事？亦未繼續繳分期款？且行蹤不明？在在違反常
    情，況其亦無法提出積極證據以實其說或供本院佐參調查，是其空言所辯顯違常
    情，純係畏罪卸責之詞，尚難盡採。此外，復有車輛動產抵押契約書影本及動產
    擔保交易動產抵押設定登記申請書影本各一份在卷可稽，本件事證明確，被告違
    反動產擔保交易法之犯行，堪以認定。
二、核被告所為，係犯動產擔保交易法第三十八條之罪。爰審酌被告犯罪之動機、目
    的、手段、所生危害、尚未已與告訴人達成民事和解、犯後態度等一切情狀，量
    處如主文所示之刑，並諭知易科罰金之折算標準，以資懲儆。又被告尚無犯罪前
    科，未曾受有期徒刑以上刑之宣告，此有台灣高等法院被告全國前案紀錄表一件
    附卷可憑，其經此罪刑宣告之教訓後，當知所警惕而無再犯之虞，本院認所宣告
    之刑，以暫不執行為適當，爰併宣告緩刑參年，以勵自新。
據上論斷，應依刑事訴訟法第四百五十二條、第二百九十九條第一項前段，動產擔保
交易法第三十八條，刑法第十一條前段、第四十一項、第七十四條第一款，罰金罰鍰
提高標準條例第一條前段、第二條，判決如主文。
本案經檢察官黃朝貴到庭執行職務。
中    華    民    國      八十九    年        二        月    二十五    日
                              臺灣臺南地方法院刑事第一庭
                                  法  官  謝  瑞  龍
右正本證明與原本無異。
如不服本判決，應於判決送達後十日內向本院提出上訴狀( 應附繕本 )。
                                  書記官  陳  玉  果
中    華    民    國      八十九    年        二        月    二十五    日
附錄本案論罪科刑法條全文：
動產擔保交易法第三十八條：
動產擔保交易之債務人，意圖不法之利益，將標的物遷移、出賣、出質、移轉、抵押
或為其他處分，致生損害於債權人者，處三年以下有期徒刑、拘役或科或併科六千元
以下之罰金。


司法院資訊處製作；財團法人民間司法改革基金會備份。
